【裁判字號】    97,訴,737
【裁判日期】    970325
【裁判案由】    清償借款
【裁判全文】
臺灣臺北地方法院民事判決               97年度訴字第737號
原      告  國泰世華商業銀行股份有限公司
法定代理人  甲○○
訴訟代理人  乙○○
被      告  丙○○
上列當事人間請求清償借款事件，本院於民國97年3 月18日言詞
辯論終結，判決如下：
    主  文
被告應給付原告新臺幣伍拾參萬伍仟貳佰伍拾柒元，及其中新臺
幣伍拾參萬壹仟壹佰肆拾陸元部分自民國九十七年ㄧ月二十六日
起至清償日止，按年息百分之十九‧七計算之利息。
訴訟費用新臺幣伍仟捌佰肆拾元由被告負擔。
    事實及理由
ㄧ、本件依兩造信用卡約定條款第26條，合意以本院為管轄第ㄧ
    審法院；又被告未於言詞辯論期日到場，核無民事訴訟法第
    386 條各款所列情形，爰依原告之聲請，由其ㄧ造辯論而為
    判決，合先敘明。
二、原告主張被告於民國92年10月16日、93年9 月24日、94年12
    月2 日與原告成立信用卡使用契約，分別領用VISA白金卡優
    秀卡（卡號為0000000000000000）、VISA國泰人壽聯名白金
    卡（卡號為0000000000000000）、國泰世華銀行多功能財富
    晶片卡（卡號為0000000000000000），約定被告領用系爭信
    用卡後，即得於各特約商店記帳消費，但就使用系爭信用卡
    所生之債務，對原告負全部給付責，並應於當期繳款截止日
    前向原告全部清償，或以循環信用方式繳付最低應繳金額，
    逾期除喪失期限利益外，應另給付按年息19.7% 計算之利息
    ；另被告於92年8 月26日與原告成立簡易通信貸款契約（卡
    號為0000000000000000），向原告貸款新臺幣（下同）35萬
    元，約定分60期清償，依年金法按月計付本息，利息按年息
    18.5% 計算，併入信用卡帳單中與信用卡消費帳款ㄧ併繳納
    ，如未依約於繳款期限繳款或未繳足月付金時，原告得將未
    繳金額之本金部分，或經原告主張視為到期之本金部分，按
    前述信用卡循環利率計算利息。詎被告至97年1 月25日止，
    尚餘信用卡帳款262,985 元（本金260,966 元，利息2,019
    元）、簡易通信貸款帳款272,272 元（本金270,180 元，利
    息2,092 元），共計535,257 元及其中本金531,146 元部分
    按前述約定計算之利息未為給付，迭經催告無效等情，業據
    其提出與所述相符之信用卡申請書暨約定條款、債權明細查
    報表、信用卡歷史帳單彙總查詢等影本為證。
三、被告經合法通知，既未於言詞辯論期日到場爭執，復未提出
    書狀答辯以供本院斟酌，依民事訴訟法第280 條第3 項前段
    準用同條第1 項前段規定，視同自認原告之主張，是堪信原
    告主張之事實為真正。從而，原告依信用卡契約及消費借貸
    契約之法律關係提起本訴，求為如主文第一項所示之判決，
    即無不合，應予准許。
四、依民事訴訟法第385條第1項前段、第78條，判決如主文。
五、本件訴訟費用為裁判費，金額確定為5,840元。
中    華    民    國    97    年    3     月    25    日
                  民事第三庭    法  官  黃明發
以上正本係照原本作成
如對本判決上訴，須於判決送達後20日內向本院提出上訴狀
中    華    民    國    97    年    3     月    25    日
                                書記官  陳怡如


司法院資訊處製作；財團法人民間司法改革基金會備份。
